【裁判字號】    97,訴緝,448
【裁判日期】    971127
【裁判案由】    毒品危害防制條例
【裁判全文】
臺灣臺中地方法院刑事判決             97年度訴緝字第448號
公  訴  人  台灣台中地方法院檢察署檢察官
被      告  乙○○
                    （現另案羈押於臺灣臺中看守所）
上列被告因毒品危害防制條例案件，經檢察官提起公訴（九十四
年度毒偵字第六三三○號）及移送併辦（九十五年度毒偵字第二
三一六號），本院合議庭裁定由受命法官獨任進行簡式審判程序
，判決如下：
    主    文
乙○○連續施用第一級毒品，累犯，處有期徒刑壹年，扣案之第
一級毒品海洛因壹包（淨重零點貳壹公克，空包裝重零點壹公
克），沒收銷燬之，注射針筒支，沒收；又施用第二級毒品，
累犯，處有期徒刑肆月，扣案之第二級毒品甲基安非他命貳包（
毛重計零點伍公克），沒收銷燬之。應執行有期徒刑壹年貳月，
扣案之第一級毒品海洛因壹包（淨重零點貳壹公克，空包裝重零
點壹公克）、第二級毒品甲基安非他命貳包（毛重計零點伍公
克），均沒收銷燬之，注射針筒支，沒收。
    犯罪事實
一、乙○○於民國（下同）八十五年間因違反肅清煙毒條例、槍
    砲彈藥刀械管制條例、麻醉藥品管理條例等案件，經本院判
    處應執行有期徒刑四年六月並確定，於八十八年十二月一日
    假釋出監付保護管束，嗣因施用毒品案件，經撤銷假釋，執
    行殘刑有期徒刑二年九日，於九十三年三月三十日縮刑期滿
    執行完畢；又於九十年間因施用毒品案件，經依臺灣臺東地
    方法院裁定送觀察、勒戒後，認有繼續施用毒品之傾向，再
    經該院裁定令入戒治處所施以強制戒治一年，於九十一年五
    月三日停止處分之執行出監，所餘戒治期間付保護管束，於
    九十一年八月二十日保護管束期滿，視為強制戒治執行完畢
    ，並由臺灣臺東地方法院檢察署檢察官以九十一年度戒毒偵
    字第三五號為不起訴處分確定。詎其仍不知戒絕毒品，於前
    開強制戒治執行完畢釋放後五年內，復基於施用第一級毒品
    海洛因之概括犯意，自九十四年七月初某日起至九十五年五
    月一日下午二時十五分止，在其位於臺中市○區○○路八十
    八巷十三號二樓之十三住處及其所駕駛車牌號碼8663-LN號
    自用小客車車上等地，以將海洛因置於注射針筒內，然後加
    水稀釋注射在手臂或手背上血管之方式，連續施用第一級毒
    品海洛因多次，約一至二天施用一次；另基於施用第二級毒
    品甲基安非他命之犯意，於九十四年七月十四日晚上七時許
    ，在臺中市○○路路旁，以將甲基安非他命置於鋁箔紙上，
    然後用火燒烤吸取產生煙霧之方式，施用第二級毒品甲基安
    非他命一次。期間於九十四年七月十五日凌晨二時許，在臺
    中市○○路與武漢街口為警查獲，並在乙○○所駕駛車牌號
    碼8663-LN號自用小客車車上扣得其所有供施用之第二級毒
    品甲基安非他命二包（毛重計零點五公克）、注射針筒二支
    ；又於九十五年五月一日下午二時十五分許，乙○○駕駛車
    牌號碼8663-LN號自用小客車途經臺中市○○區○○路四段
    六四三號前，因疏未注意不慎撞擊路旁之電線桿，為警據報
    前往現場查獲，並在乙○○所駕駛車牌號碼8663-LN號自用
    小客車車上扣得其所有供施用之第一級毒品海洛因一包（淨
    重零點二一公克，空包裝重零點三一公克）及其右手背上插
    著注射針筒一支。
二、案經彰化縣警察局彰化分局報請臺灣臺中地方法院檢察署檢
    察官偵查起訴及該署檢察官移送併案審理。
    理    由
一、本件被告乙○○所犯係死刑、無期徒刑、最輕本刑為三年以
    上有期徒刑以外之罪，其於準備程序中就被訴事實為有罪之
    陳述，經告知簡式審判程序之旨，並聽取公訴人及被告之意
    見後，本院合議庭認為適宜而裁定由受命法官獨任進行簡式
    審判程序，合先敘明。
二、上揭犯罪事實，業據被告乙○○於本院行準備程序、審理時
    坦承不諱，並有查獲現場照片六張、查扣物品照片四張附卷
    及被告為警查獲其所有供施用之第一級毒品海洛因一包（淨
    重零點二一公克，空包裝重零點三一公克，該包白粉經送請
    法務部調查局鑑定結果，檢出海洛因成分，有該局九十五年
    八月二十二日調科壹字第120018393號鑑定通知書一份附卷
    可稽）、第二級毒品甲基安非他命二包（毛重計零點五公克
    ）、注射針筒三支扣案可憑；且被告先後二次於上開時地為
    警查獲後，經警採集其尿液送驗結果，嗎啡均呈陽性反應，
    另第一次查獲之尿液，其甲基安非他命亦呈陽性反應，此有
    彰化縣警察局彰化分局委託檢驗尿液代號與真實姓名對照認
    證單、法務部調查局檢驗通知書、採集尿液鑑定同意書、臺
    中市警察局第四分局真實姓名對照表、詮昕科技股份有限公
    司濫用藥物尿液檢驗報告各一紙附卷足憑。又被告於九十年
    間因施用毒品案件，經依臺灣臺東地方法院裁定送觀察、勒
    戒後，認有繼續施用毒品之傾向，再經該院裁定令入戒治處
    所施以強制戒治一年，於九十一年五月三日停止處分之執行
    出監，所餘戒治期間付保護管束，於九十一年八月二十日保
    護管束期滿，視為強制戒治執行完畢，並由臺灣臺東地方法
    院檢察署檢察官以九十一年度戒毒偵字第三五號為不起訴處
    分確定，有台灣高等法院被告前案紀錄表、全國施用毒品案
    件紀錄表附卷可考。其於前開強制戒治執行完畢釋放後五年
    內，再犯施用第一、二級毒品罪，事證明確，被告犯行堪以
    認定。
三、按海洛因、甲基安非他命係屬毒品危害防制條例第二條第二
    項第一、二款所規定之第一、二級毒品，不得非法施用。核
    被告乙○○施用第一級毒品海洛因之所為，係犯毒品危害防
    制條例第十條第一項之施用第一級毒品罪；另被告施用第二
    級毒品甲基安非他命之所為，係犯毒品危害防制條例第十條
    第二項之施用第二級毒品罪。被告供施用而持有第一級毒品
    海洛因、第二級毒品甲基安非他命之低度行為，應為其施用
    第一級毒品海洛因、第二級毒品甲基安非他命之高度行為所
    吸收，均不另論罪。被告先後多次施用第一級毒品海洛因之
    犯行，時間緊接，犯罪構成要件相同，顯係基於概括犯意為
    之，為連續犯，依修正前刑法第五十六條規定以一罪論，並
    依法加重其刑。公訴人雖就被告自九十四年七月十五日為警
    查獲後至九十五年五月一日下午二時十五分許止，先後多次
    施用第一級毒品海洛因之犯行（即移送併辦部分），未於起
    訴事實論及，惟既與起訴事實有連續犯之裁判上一罪關係，
    本院自得併予審理，附此敘明。被告所犯施用第一級毒品、
    第二級毒品二罪間，係犯意各別，且犯罪構成要件不同，應
    予分論併罰。查被告於八十五年間因違反肅清煙毒條例、槍
    砲彈藥刀械管制條例、麻醉藥品管理條例等案件，經本院判
    處應執行有期徒刑四年六月並確定，於八十八年十二月一日
    假釋出監付保護管束，嗣因施用毒品案件，經撤銷假釋，執
    行殘刑有期徒刑二年九日，於九十三年三月三十日縮刑期滿
    執行完畢，有台灣高等法院被告前案紀錄表附卷可參，其於
    五年內故意再犯本件有期徒刑以上之上開二罪，不論依修正
    前之刑法第四十七條，或修正後第四十七條第一項之規定，
    均構成累犯，對被告而言並無有利或不利之情形，自不生新
    舊法比較之問題，應逕依修正後之刑法第四十七條第一項，
    均論以累犯，並均依法加重其刑（最高法院九十五年度第二
    十一次刑事庭會議決議參照）。爰審酌被告有施用毒品等前
    科（見卷附臺灣高等法院被告前案紀錄表），仍不知戒絕毒
    品，復施用第一、二級毒品，及其犯罪之動機、目的、手段
    、所生危害與犯後坦承犯行，態度良好等一切情狀，分別量
    處如主文所示之刑，並定其應執行刑，以資懲儆。又扣案之
    第一級毒品海洛因一包（淨重零點二一公克，空包裝重零點
    三一公克）、第二級毒品甲基安非他命二包（毛重計零點五
    公克），依毒品危害防制條例第十八條第一項前段規定，均
    應予宣告沒收銷燬之；另注射針筒三支，係被告所有，且為
    其供施用第一級毒品海洛因所用之物，已據其供明在卷，依
    法併予宣告沒收。至於被告上開二罪之犯罪時間，雖均在九
    十六年四月二十四日以前，然被告於九十五年五月十六日經
    本院發布通緝，嗣於九十七年十月二十二日始為警緝獲，有
    本院通緝書、彰化縣警察局通緝案件移送書各一份附卷可參
    ，依中華民國九十六年罪犯減刑條例第五條規定不得減刑，
    附此敘明。
四、按被告行為後，刑法第五十六條「連續數行為而犯同一之罪
    名者，以一罪論。但得加重其刑至二分之一」之規定，業經
    總統於九十四年二月二日公布修正予以刪除，並自九十五年
    七月一日施行。而刑法第五十六條刪除後，原規定之數行為
    而犯同一之罪名者，除有接續犯之情形外，應按數罪併罰之
    原則論處，依修正施行後刑法第二條第一項「行為後法律有
    變更者，適用行為時之法律。但行為後之法律有利於行為人
    者，適用最有利於行為人之法律」之規定，比較刪除前後刑
    法第五十六條之規定，刪除後之規定，並未較有利於被告，
    故應適用被告行為時即刪除前刑法第五十六條之規定論處。
    又刑法第五十一條第五款「宣告多數有期徒刑者，於各刑中
    之最長期以上，各刑合併之刑期以下，定其刑期。但不得逾
    二十年」之規定，亦經公布修正為「宣告多數有期徒刑者，
    於各刑中之最長期以上，各刑合併之刑期以下，定其刑期。
    但不得逾三十年」，並自九十五年七月一日施行，依修正施
    行後刑法第二條第一項之規定，比較修正前後刑法第五十一
    條第五款之規定，修正後之規定，並未較有利於被告，故本
    件應適用被告行為時即修正前刑法第五十一條第五款之規定
    ，定其應執行之刑，併予敘明。
五、據上論斷，應依刑事訴訟法第二百七十三條之一第一項、第
    二百九十九條第一項前段，毒品危害防制條例第十條第一項
    、第二項、第十八條第一項前段，刑法第二條第一項、第十
    一條、第五十六條（修正前）、第四十七條第一項、第五十
    一條第五款（修正前）、第三十八條第一項第二款，判決如
    主文。
本案經檢察官甲○○到庭執行職務。
中    華    民    國    97    年    11    月    27    日
                  刑事第二庭    法  官  朱光國
上正本證明與原本無異。
如不服本判決，應於收受送達後10日內向本院提出上訴書狀（應
敘述具體理由並附繕本）。
上訴書狀如未敘述理由，應於上訴期間屆滿後20日內補提理由書
於本院。
                                書記官  張孝妃
中    華    民    國    97    年    11    月    27    日
附錄論罪科刑法條
毒品危害防制條例第10條：
施用第一級毒品者，處 6 月以上 5 年以下有期徒刑。
施用第二級毒品者，處 3 年以下有期徒刑。


司法院資訊處製作；財團法人民間司法改革基金會備份。
